【裁判字號】    97,訴,1106
【裁判日期】    971124
【裁判案由】    違反台灣地區與大陸地區人民關係條例等
【裁判全文】
臺灣屏東地方法院刑事判決              97年度訴字第1106號
公  訴  人  臺灣屏東地方法院檢察署檢察官
被      告  乙○○
上列被告因違反臺灣地區與大陸地區人民關係條例等案件，經檢
察官提起公訴（97年度偵字第4326號），被告於準備程序就被訴
事實為有罪之陳述，本院合議庭裁定由受命法官獨任逕行簡式審
判程序，並予判決如下：
    主  文
乙○○共同違反不得使大陸地區人民非法進入臺灣地區罪，處有
期徒刑陸月，減為有期徒刑月，如易科罰金，以銀元百元即
新台幣玖百元折算壹日，緩刑年。
    事  實
一、乙○○明知大陸人民，非經主管機關許可不得進入臺灣地區
    ，為貪圖免費至大陸地區旅遊之不法利益，竟與真實姓名、
    年籍均不詳之成年男子及大陸地區成年女子甲○○，共同基
    於行使使公務員登載不實事項於職務上所掌之準公文書及公
    文書之概括犯意聯絡，並與前開姓名年籍不詳之男子共同基
    於使大陸地區人民非法進入臺灣地區之犯意聯絡，明知其與
    大陸女子並無結婚之真意，亦未曾公開舉行結婚儀式或宴請
    親友，雙方所締結者為不實之婚姻，仍於民國92年4 月1 日
    與大陸女子甲○○在大陸地區福建省福州市申請辦理結婚登
    記，並取得該市公證處所核發之（2003）榕公證內民字第
    4398 號 結婚證明書1 份。嗣乙○○回臺後，先於同年4 月
    21日持上開結婚證書向財團法人海峽交流基金會（下稱海基
    會）辦理認證，而取得該基金會所核發之（92）南核字第02
    1009 號 認證文書，再於同年4 月23日，檢附上述文件，前
    往屏東縣三地門鄉戶政事務所，填具結婚登記申請書，申請
    辦理結婚之戶籍登記，共同致使不知情之該管承辦戶籍登記
    之公務員將此虛偽婚姻不實事項鍵入在職務上應作成之戶籍
    作業系統資料內之準公文書上，並據以核發乙○○與甲○○
    結婚之戶籍謄本，暨更換註記甲○○為配偶之新國民身分證
    與乙○○，足生損害於戶政機關對於婚姻登記管理之正確性
    。其後，乙○○於同年4 月24日，至屏東縣政府警察局里港
    分局青山派出所，以配偶來台探親之名義，填寫不實之「大
    陸地區人民進入臺灣地區保證書」，表明願意負擔大陸女子
    甲○○進入臺灣地區之保證責任，並行使上開戶籍謄本及國
    民身分證等公務員登載不實之公文書，致使該派出所承辦員
    警查核後在該保證書為對保之證明。乙○○取得前述戶籍謄
    本、大陸地區人民進入臺灣地區保證書等文件後，於同年4
    月28日，委由不知情之旅行社職員員張鳳玲至內政部警政署
    入出境管理局（下稱境管局，96年1 月2 日改制為「內政部
    入出國及移民署」)， 填載內容不實之「大陸地區人民進入
    臺灣地區旅行證申請書」，並檢具行使前述大陸地區人民進
    入臺灣地區保證書、戶籍謄本等使公務員登載不實之公文書
    ，向境管局以配偶來台探親之不實理由，申請大陸女子甲○
    ○入境，使境管局不知情之承辦人員審查後未能發現有偽，
    而於中華民國臺灣地區旅行證上以「探親」事由，發給大陸
    女子甲○○入境許可（有關發給入境許可及行使上開許可證
    部分，並不構成行使使公務員登載不實文書罪，此部分犯罪
    事實業經檢察官於本院審理時予以減縮，詳如後述），使大
    陸女子甲○○得以配偶探親之不實名義，持前開中華民國臺
    灣地區旅行證等資料，於92年7 月9 日自桃園中正國際機場
    （95年9 月6 日已更名為臺灣桃園國際機場）入境而非法進
    入臺灣地區。嗣於94年5 月26日，經警於臺北市○○區○○
    路2 段201 號「臺北榮民總醫院」A134病房30號床查獲甲○
    ○非法工作，對乙○○之大陸配偶來臺後之非法工作察覺有
    異，經詢問乙○○後始循線查獲上情。
二、案經內政部入出國及移民署專勤事務第二大隊屏東專勤隊報
    告屏東地方法院檢察署檢察官偵查起訴。
    理  由
一、本件被告乙○○所犯係死刑、無期徒刑或最輕本刑為3 年以
    上有期徒刑以外之罪，亦非屬臺灣高等法院管轄第一審之案
    件，其於準備程序中就被訴事實為有罪之陳述，經本院告知
    簡式審判程序之旨，並聽取當事人意見後，經本院合議庭依
    刑事訴訟法第273 條之1 第1 項規定裁定由受命法官獨任進
    行簡式審判程序。又簡式審判程序之證據調查，依刑事訴訟
    法第273 條之2 規定，不受同法第159 條第1 項審判外陳述
    排除之限制；再被告對於卷內各項證據亦不爭執證據能力，
    復無事證顯示有何違法取得或類此瑕疵之情，故卷內所列各
    項證據，自得作為證據，合先敘明。
二、上揭事實，業據被告乙○○迭於警詢（參警卷第2至6頁）、
    偵訊（參偵卷第18頁）及本院訊問時坦承不諱，核與共同被
    告甲○○於警詢中坦承以探親名義來臺之情事（參警卷第20
    至24頁）、及證人即旅行社職員張鳳玲證述其曾代為申請、
    辦理甲○○之中華民國旅行證之證述相符，並有大陸地區福
    建省福州市公證處核發之（2003）榕公證內民字第4398號結
    婚公證書影本、財團法人海峽交流基金會核發之（92）南核
    字第021009號認證文書影本、結婚登記申請書與戶籍謄本，
    大陸地區人民進入臺灣地區保證書影本、大陸地區人民進入
    臺灣地區旅行證申請書影本、旅客出入境記錄查詢、大陸地
    區人民申請來臺查詢資料、甲○○在台期間非法打工移送資
    料等各1 份附卷佐證（參警卷第29至34頁、第9 至第11頁、
    第25至26頁、16至24頁），足見被告前開自白，核與客觀事
    實相符，堪予採信。是本件事證業臻明確，被告犯行洵堪認
    定。
二、被告乙○○行為後，刑法及刑法施行法業於94年2月2日經總
    統以華總一義字第09400014901號令修正公布，並於95年7月
    1日施行。按行為後法律有變更者，適用行為時之法律，但
    行為後之法律有利於行為人者，適用最有利於行為人之法律
    ，現行刑法第2 條第1 項定有明文。此條規定乃與刑法第1
    條罪刑法定主義契合，而貫徹法律禁止溯及既往原則，係規
    範行為後法律變更所生新舊法律比較適用之準據法，是刑法
    第2 條本身雖經修正，但刑法第2 條既屬適用法律之準據法
    ，本身尚無比較新舊法之問題，應一律適用裁判時之現行刑
    法第2 條規定以決定適用之刑罰法律，先予辨明。又以本次
    刑法修正之比較新舊法，應就罪刑有關之共犯、未遂犯、想
    像競合犯、牽連犯、連續犯、結合犯，以及累犯加重、自首
    減輕暨其他法定加減原因（如身分加減）與加減例等一切情
    形，本於統一性及整體性原則，綜其全部罪刑之結果而為比
    較，亦有最高法院95年度第8 次刑事庭會議決議可資參照。
    是按：
（一）刑法第214條之使公務員登載不實罪，法定刑得科銀元500
      元以下罰金，據修正後刑法施行法增訂第1條之1：「中華
      民國94年1月7日刑法修正施行後，刑法分則編所定罰金之
      貨幣單位為新臺幣。94年1月7日刑法修正時，刑法分則編
      未修正之條文定有罰金者，自94年1月7日刑法修正施行後
      ，就其所定數額提高為30倍。但72年6月26日至94年1月1
      日新增或修正之條文，就其所定數額提高為3倍」及刑法
      第33條第5款修正為：「主刑之種類如下：五、罰金：新
      臺幣1千元以上，以百元計算之」等規定，是依修正後之
      法律，刑法第214條之使公務員登載不實罪所得科處之罰
      金刑最高為新臺幣1萬5千元（500元*30）、最低為新臺幣
      1千元；另違反修正前臺灣地區與大陸地區人民關係條例
      第79條第1項之規定所得科或併科處之罰金刑最低亦為1千
      元；然依被告乙○○行為時之刑罰法律，即罰金罰鍰提高
      標準條例第1 條前段規定之就刑法第214 條之使公務員登
      載不實罪部分提高倍數10倍及刑法第33條第5 款規定之罰
      金最低額1 元計算，此二罪經比較後，各自修正前後規定
      之罰金刑最高額均相同，然修正前之罰金刑最低額均僅為
      新臺幣3 元。因此，比較上述修正前、後之刑罰法律，自
      應以被告行為時關於科處罰金刑之法律較為有利。
（二）刑法第28條共犯之規定，於94年1月7日修正、95年7月1日
      施行前之規定為：「二人以上共同實施犯罪之行為者，皆
      為正犯」，修正施行後之規定則為：「二人以上共同實行
      犯罪之行為者，皆為正犯」，揆諸本條之修正理由係為釐
      清陰謀共同正犯、預備共同正犯、共謀共同正犯是否合乎
      本條規定之正犯要件。而本件被告乙○○分別與真實姓名
      、年籍均不詳之成年男子、大陸地區女子甲○○共同為前
      揭違反臺灣地區與大陸地區人民關係條例及行使使公務員
      登載不實事項於職務上所掌公文書之犯行，既均屬有犯意
      聯絡及行為分擔之正犯，則不論適用修正施行前或修正施
      行後之刑法第28條規定，均無不利於被告之情形。
（三）被告乙○○2 次行使使公務員登載不實事項於職務上所掌
      公文書之犯行，係時間緊接，所犯為構成要件相同之罪，
      顯係基於概括犯意反覆為之，而修正後刑法業已刪除連續
      犯之規定，考諸該規定刪除後，除法理上合於接續犯、包
      括一罪之情形仍可認為構成單一之犯罪外，其餘數犯罪行
      為之情形，即應依刑法第51條之規定予以分論併罰，此刪
      除雖非犯罪構成要件之變更，但顯已影響行為人刑罰之法
      律效果，自屬法律有變更。依修正前刑法，本件被告行使
      使公務員登載不實事項於職務上所掌公文書之犯行均得論
      以連續犯，並得加重其刑至二分之一，此罪最重本刑分別
      為3 年，加重其刑至二分之一後，最高僅得判處被告有期
      徒刑4 年6 月，然依修正後之刑法應併合處罰，被告2 次
      行使使公務員登載不實事項於職務上所掌公文書之犯行，
      最高則得判處其有期徒刑6 年以上，依修正後刑法第2 條
      第1 項規定比較新、舊法結果，仍應適用較有利於被告之
      行為時法律，即修正前刑法而論以連續犯。
（四）被告乙○○行為後，刑法第55條後段之牽連犯規定亦於94
      年1 月7 日經刪除，並於95年7 月1 日生效。是於新法修
      正施行後，被告本件所為違反臺灣地區與大陸地區人民關
      係條例與連續行使使公務員登載不實事項於職務上所掌公
      文書犯行，即須分論併罰。經比較新舊法之規定，修正後
      之規定顯然對於被告較為不利，依刑法第2 條第1 項前段
      之規定，自應適用行為時且較有利於被告之法律，即刑法
      第55條後段之規定，從較重之一罪予以論處。
（五）再被告乙○○於犯罪時之刑法第41條第1 項前段規定：「
      犯最重本刑為5 年以下有期徒刑以下之刑之罪，而受6 個
      月以下有期徒刑或拘役之宣告，因身體、教育、職業、家
      庭之關係或其他正當事由，執行顯有困難者，得以1 元以
      上3 元以下折算1 日，易科罰金。」又被告行為時之易科
      罰金折算標準，修正前罰金罰鍰提高標準條例第2 條（現
      已刪除）規定，就其原定數額提高為100 倍折算1 日，則
      本件被告行為時之易科罰金折算標準，最高應以銀元300
      元折算1 日，經折算為新臺幣後，應以新臺幣900 元折算
      為1 日。惟95年7 月1 日修正公布施行之刑法第41條第1
      項前段則規定：「犯最重本刑為5 年以下有期徒刑以下之
      刑之罪，而受6 個月以下有期徒刑或拘役之宣告者，得以
      新臺幣1000元、2000元或3000元折算1 日，易科罰金。」
      比較修正前後之易科罰金折算標準，以95年7 月1 日修正
      公布施行前之規定，較有利於被告，則依刑法第2 條第1
      項前段，自應適用修正前刑法第41條第1 項前段之規定，
      就被告所處有期徒刑定其易科罰金之折算標準。
（六）綜合上述各條文修正前、後之比較，揆諸前揭最高法院決
      議及修正後刑法第2 條第1 項前段、但書規定之「從舊從
      輕」原則，因被告乙○○所犯依修正前刑法第33條第5 款
      規定，其法定得予科或併科處之罰金刑最低額度較低，其
      適用修正施行前之刑法第28條規定論以共同正犯，亦無不
      利於被告之情形，且於本件依修正前刑法第56條之規定，
      對被告所犯行使使公務員登載不實事項於職務上所掌公文
      書犯行部分論以連續犯亦較為有利，又依修正前刑法，被
      告所犯使大陸地區人民非法進入臺灣地區與行使使公務員
      登載不實事項於職務上所掌公文書2 罪間應成立牽連犯而
      從一重處斷，而被告 於本件依修正前刑法，其所受有期
      徒刑易科罰金之折算標準額度亦較低，綜其全部罪刑之比
      較，自應一體適用被告行為時之法律，即修正前刑法之相
      關規定及罰金罰鍰提高標準條例第1 條前段及修正前罰金
      罰鍰提高標準條例第2 條規定，予以論處。
（六）又查被告行為後，臺灣地區與大陸地區人民關係條例已於
      92 年10 月29日修正公布，其中修正後之第79條規定已自
      92年12月31日起施行（行政院92年12月29日院臺秘字第
      0920 069517 號令），該條例修正後第79條第1 項之法定
      刑係由「5 年以下有期徒刑、拘役或科或併科新臺幣50萬
      元以下罰金」，修正為「1 年以上7 年以下有期徒刑，得
      併科新臺幣100 萬元以下罰金」，本件被告乙○○係於92
      年7 月9 日方使共同被告甲○○非法入境臺灣地區，是經
      新舊法比較之結果，被告行為後之法律並無更有利於被告
      之情形，依刑法第2 條第1 項前段之規定，自應適用被告
      行為時之修正前臺灣地區與大陸地區人民關係條例第79條
      第1 項之規定。
三、按臺灣地區與大陸地區人民關係條例第79條對於違反同條例
    第15條第1 款所定不得使大陸地區人民非法進入臺灣地區之
    處罰，旨在防止大陸地區人民非法進入臺灣地區，以維護臺
    灣地區之安全與安定；所稱「非法」，自應從實質上之合法
    性予以判斷，凡評價上違反法秩序之方法，均屬「非法」。
    故在大陸地區通謀虛偽結婚，以不實之結婚證明辦理入境手
    續，憑以進入臺灣地區，其所持之入境許可文件雖係入出境
    主管機關所核發，形式上為合法，但因以虛偽方法而取得，
    即不具實質上之合法性，仍屬非法進入臺灣地區，是使大陸
    地區人民以假結婚真入境之脫法方式，進入臺灣地區者，即
    該當此罪（最高法院92年度臺上字第40號判決、94年度臺上
    字第1064號判決意旨參照）。查本件被告乙○○明知甲○○
    係大陸地區人民，竟與之虛偽辦理結婚，並以此徒具合法外
    觀形式之不實結婚事項，使上揭公務員登載於其職務上所掌
    之前述公文書上，復持以行使，並使大陸地區女子甲○○得
    以「探親」之不實名義入境，而非法進入臺灣地區，是核被
    告所為，係犯修正前臺灣地區與大陸地區人民關係條例第79
    條第1 項、第15條第1 款之使大陸地區人民非法進入臺灣地
    區罪，暨刑法第216 條、第214 條之行使使公務員登載不實
    之文書罪。被告與前開姓名年籍不詳之成年男子間，就使大
    陸地區人民非法進入臺灣地區之犯行，俱有犯意之聯絡及行
    為之分擔（甲○○雖未參與有關戶籍謄本部分之行為，然假
    結婚方式之目的係使其能入境來臺，其自有將被告使公務員
    登載不實及行使使公務員登載不實之公文書之上開行為視為
    自己行為之意，至違反臺灣地區與大陸地區人民關係條例部
    分則不與之）；被告、前揭姓名年籍不詳之成年男子與大陸
    女子甲○○間，就行使使公務員登載不實事項於職務上所掌
    公文書之犯行，亦有犯意聯絡及行為分擔，均應依修正前刑
    法第28條之規定論以共同正犯。被告利用不知情之旅行社職
    員張鳳英，至境管局填載內容不實之「大陸地區人民進入臺
    灣地區旅行證申請書」，並檢具而連續行使前述大陸地區人
    民進入臺灣地區保證書、戶籍謄本等使公務員登載不實之公
    文書，申請大陸地區人民甲○○來臺探親，為間接正犯。被
    告先後多次行使使公務員登載不實事項於職務上所掌公文書
    之犯行，均時間緊接，各自之犯罪構成要件亦屬相同，顯基
    於概括之犯意反覆為之，俱為連續犯，各應依修正前刑法第
    56條之規定以一罪論，並加重其刑。被告所犯使公務員登載
    不實之低度行為，為行使之高度行為所吸收，不另論罪，至
    於使公務員登載不實準公文書之部分，則無行使之問題。另
    戶政機關公務員對於戶籍登記申請，並無實質審查權，故被
    告與甲○○無結婚真意，其結婚為不實，而持結婚公證書等
    文件申辦結婚登記，使該管公務員將此不實事項，登載於職
    務上所載戶籍管理系統電磁記錄之準公文書上，並做成戶籍
    謄本之公文書，此部分係觸犯刑法第220 條第2 項、第214
    條之使公務員登載不實事項之準公文書及公文書罪：起訴書
    雖未敘及使公務員登載不實事項於準公文書乙節，但此部分
    予以敘及部分有基本事實同一之關係，亦為起訴效力所及，
    本院自應併予審理。被告所犯行使使公務員登載不實之文書
    罪與使大陸地區人民非法進入臺灣地區罪2 犯行間，有方法
    目的之關係，為牽連犯，應依修正前刑法第55條之規定，從
    一較重之使大陸地區人民非法進入臺灣地區罪處斷。至刑法
    第214 條所謂使公務員登載不實事項於公文書罪，須一經他
    人之聲明或申報，公務員即有登載之義務，並依其所為之聲
    明或申報予以登載，而屬不實之事項者，始足構成。若其所
    為聲明或申報，公務員尚須為實質之審查，以判斷其真實與
    否，始得為一定之記載者，即非本罪所稱之使公務員登載不
    實，最高法院著有73年臺上字第1710號判例可稽。查本件被
    告為使大陸地區女子甲○○來臺，固向境管局申請以大陸配
    偶探親名義入境來臺，有前開大陸地區人民進入臺灣地區旅
    行證申請書在卷可考。惟不論依現行大陸地區與臺灣地區人
    民關係條例第10條規定：「（第1 項）大陸地區人民非經主
    管機關許可，不得進入臺灣地區。（第2 項）經許可進入臺
    灣地區之大陸地區人民，不得從事與許可目的不符之活動。
    （第3 項）前2 項許可辦法，由有關主管機關擬訂，報請行
    政院核定之。」、同條例第10條之1 規定：「大陸地區人民
    申請進入臺灣地區團聚、居留或定居者，應接受面談、按捺
    指紋並建檔管理之；未接受面談、按捺指紋者，不予許可其
    團聚、居留或定居之申請。其管理辦法，由主管機關定之。
    」，顯見境管局對於大陸地區配偶申請來臺之審查，並非一
    經提出申請即概予准許，而係有實質審查之權限，其對於申
    請來臺之大陸地區人民所聲明已與臺灣地區人民結婚等事項
    ，亦非一經聲明即有依該聲明予以登載之義務，自非刑法第
    214 條所涵攝之範疇。從而，被告為使前揭大陸地區女子甲
    ○○來臺，雖有以令大陸地區人民來臺探親為由，向境管局
    申請入境，且經承辦人員審核後，因未能發覺係假結婚之實
    情，而誤發「中華民國臺灣地區入出境許可證」，但因此部
    分程序須經境管局為實質審查，揆諸前揭判例意旨，顯與刑
    法第214 條之構成要件有間，無從併以刑法第216 條、第21
    4 條之刑責相繩，且由檢察官起訴意旨觀之，認此部分與前
    述之犯罪事實為裁判上一罪之關係，是此部分不另為無罪諭
    知。又訴經提起後，檢察官於第一審辯論終結前，發見有應
    不起訴或以不起訴為適當之情形者，固得依刑事訴訟法第26
    9 條規定，提出撤回書敘述理由以撤回起訴，然非依該規定
    撤回起訴者，法院仍應依法審判。又刑事訴訟法並無許檢察
    官得就所起訴之被告或犯罪事實加以變更之規定。是於刑事
    訴訟程序中，到庭實行公訴之檢察官若對業經起訴而具有一
    罪關係之犯罪事實，為部分之減縮者，非屬訴訟上之撤回起
    訴，不生拘束法院之效力，法院不得僅就檢察官於審判中主
    張減縮後之事實為裁判，而置原起訴之事實於不顧，此有最
    高法院97年度台上字第1263號判決可參，是公訴人雖於本院
    準備期日認此部份不構成犯罪，爰予減縮犯罪事實，惟揆諸
    上開判決意旨，本院仍須就此部分予以裁判，附此敘明之。
四、爰審酌被告乙○○為使大陸地區成年女子甲○○進入臺灣地
    區工作，竟使相關公務員填具不實資料於職務上所掌之公文
    書上，進而使大陸地區人民得以非法進入臺灣地區，有害社
    會善良風俗及我國戶政機關對於戶政資料管理、警政機關對
    於轄區居民管理與核對大陸地區人民進入臺灣地區保證責任
    之正確性，並兼衡酌被告之智識程度不高，僅為貪圖小利而
    誤觸法網，犯罪手法屬緩和，暨犯後終能坦承犯行，態度尚
    佳之犯罪後態度等一切情狀，量處如主文所示之刑。又被告
    前揭犯罪時間係在96年4 月24日以前，並無中華民國九十六
    年罪犯減刑條例第3 條第1 項所定不予減刑之情形，是依中
    華民國九十六年罪犯減刑條例第2 條第1 項第3 款之規定，
    減其宣告刑期二分之一，並依修正前刑法第41條第1 項前段
    及修正前罰金罰鍰提高標準條例第2 條之規定諭知易科罰金
    之折算標準。再被告行為後，有關緩刑之規定雖亦經修正，
    惟緩刑之規定，並非關於行為可罰性之刑罰法律規範，應無
    修正後刑法第2 條第1 項之適用，故犯罪在刑法修正施行前
    ，於刑法修正施行後裁判，關於緩刑之宣告，自應適用修正
    後刑法第74條之規定，此有最高法院95年度第8 次刑事庭會
    議紀錄可佐。又被告前未曾因故意犯罪受有期徒刑以上刑之
    宣告，有臺灣高等法院被告前案紀錄表在卷可憑，其因一時
    未遑深思熟慮，致罹刑章，經此罪刑宣告，應知所警惕而無
    再犯之虞，且因腦中風致行動不便，亦無家人同居照料，僅
    憑微薄之殘障年金度日，故本院因認其所受宣告之刑，以暫
    不執行為適當，爰依修正後刑法第74條第1 項第1 款併予宣
    告緩刑3 年，以勵自新。
據上論斷，應依刑事訴訟法第273條之1第1項、第299條第1項前
段，修正前臺灣地區與大陸地區人民關係條例第79條第1項、第
15條第1款，刑法第11條前段、第2條第1項前段、第216條、第
214 條、第74條第1 項第1 款，修正前刑法第28條、第56條、第
55 條 、第41條第1 項前段，罰金罰鍰提高標準條例第1 條前段
，修正前罰金罰鍰提高標準條例第2 條，現行法規所定貨幣單位
折算新臺幣條例第2 條，中華民國九十六年罪犯減刑條例第2 條
第1項第3款、第7條，判決如主文。
本案經檢察官劉文賓到庭執行職務。
中    華    民    國    97    年    11    月    24    日
                  刑事第三庭    法  官  陳怡先
以上正本證明與原本無異。
如不服本判決應於收受判決後10日內向本院提出上訴書狀，並應
敘述具體理由；其未敘述上訴理由者，應於上訴期間屆滿後20日
內向本院補提理由書（均須按他造當事人之人數附繕本）「切勿
逕送上級法院」。
中    華    民    國    97    年    11    月    24    日
                                 書記官  郭松菊
 附錄本案論罪科刑法條：
中華民國刑法第214條
（使公務員登載不實罪）
明知為不實之事項，而使公務員登載於職務上所掌之公文書，足
以生損害於公眾或他人者，處3 年以下有期徒刑、拘役或5 百元
以下罰金。
中華民國刑法第216條
（行使偽造變造或登載不實之文書罪）
行使第 210 條至第 215 條之文書者，依偽造、變造文書或登載
不實事項或使登載不實事項之規定處斷。
臺灣地區與大陸地區人民關係條例第15條
（禁止行為）
下列行為不得為之：
一、使大陸地區人民非法進入臺灣地區。
二、明知臺灣地區人民未經許可，而招攬使之進入大陸地區。
三、使大陸地區人民在臺灣地區從事未經許可或與許可目的不符
之活動。
四、僱用或留用大陸地區人民在臺灣地區從事未經許可或與許可
範圍不符之工作。
五、居間介紹他人為前款之行為。
（罰則）
修正前臺灣地區與大陸地區人民關係條例第79條第1項
違反第15條第1 款規定者，5 年以下有期徒刑、拘役或科或併科
新臺幣50萬元罰金。
修正前臺灣地區與大陸地區人民關係條例第15條第1款
 （禁止行為）
下列行為不得為之：
 一、使大陸地區人民非法進入臺灣地區。


司法院資訊處製作；財團法人民間司法改革基金會備份。
